---
title: "House Price Advanced Regression_Ensemble"
author: "이춘호"
date: "2017년 10월 8일"
output: html_document
---

```{r setup, include=FALSE}
knitr::opts_chunk$set(echo = TRUE)
```

## 데이터 준비
##### 전처리가 끝난 train 과 test 데이터를 불러온다.

```{r}
x.train <- read.csv("C:/Users/bevis/Downloads/House_Prices_Advanced_Regression_Techniques/train_eda.csv")

x.test <- read.csv("C:/Users/bevis/Downloads/House_Prices_Advanced_Regression_Techniques/test_eda.csv")

x.train <- x.train[, -1]
x.test <- x.test[, -1]
```

### train data 파악
##### int, factor, num 형태로 존재

```{r}
str(x.train)
```

### test data 파악
##### train data와 동일하게 int, factor, num 형태로 존재하나, $ Alley 와 같은 컬럼에서 train data에서 없었던 level("missing") 이 존재하는 경우를 파악할 수 있다. 따라서, 2개의 데이터간에 factor level을 맞추는 작업이 필요하다.

```{r}
str(x.test)
```

## 예측 분석을 위해 데이터 수정
##### SVM, RandomForest
##### train, test factor level 맞춰 재생성

```{r warning=FALSE}
if (!require("dplyr")) { install.packages("dplyr") }

SalePrice <- x.train[, 82]

train_df_model <- x.train[, 1:81]
test_df <- x.test
test_id <- c(1461:2919)

train_test <- bind_rows(train_df_model, test_df) ## 합치면서 character 컬럼이 생김
ntrain <- nrow(train_df_model)

features <- names(x.train)

#convert character into factor : character 컬럼 factor 수정
for (f in features) {
    if (is.character(train_test[[f]])) {
        levels = sort(unique(train_test[[f]]))
        train_test[[f]] = as.integer(factor(train_test[[f]], levels = levels))
    }
}

#splitting whole data back again
train_x <- train_test %>% .[1:ntrain,]
test_x <- train_test %>% .[(ntrain + 1):nrow(train_test),]

train_xy <- cbind(train_x, SalePrice)

```

##### Keras, XGBoost
##### tensorflow를 돌리기 위해선 factor(이산형 변수)의 타입을 수정해야 한다. 방법은 2가지가 있다. 이산형 변수 속성별로 컬럼을 생성하여 "1,0" 값으로 추가하는 방식 과 이산형 변수의 관측치(level) 값으로 변경하는 방식이 있다.
##### 수정 작업은 factor level 값으로 대체하는 방식을 택하였다. 
##### train, test factor level 맞춰 재생성

```{r warning=FALSE}
## factor에서 numeric 변경 : Keras
train_test_double <- train_test

for (f in features) {
    if (is.factor(train_test_double[[f]])) {
        levels = sort(unique(train_test_double[[f]]))
        train_test_double[[f]] = as.numeric(train_test_double[[f]], levels = levels)
    }
}

#splitting whole data back again
X_train <- train_test_double %>% .[1:ntrain,]
X_test <- train_test_double %>% .[(ntrain + 1):nrow(train_test_double),]
train_XY <- cbind(X_train, SalePrice)
```

### XGBoost 실행
```{r}
if (!require("xgboost")) { install.packages("xgboost") }

dtrain <- xgb.DMatrix(as.matrix(X_train), label = SalePrice)
dtest <- xgb.DMatrix(as.matrix(X_test))
```
